臺灣高等法院臺南分院刑事判決　　　　　　　　　　　　　　　　　　　巨股
　　上　訴　人　臺灣臺南地方法院檢察署檢察官
　　被　　　告　丙○○
　　選任辯護人　郁旭華律師
　　　　　　　　王燕玲律師
　　被　　　告　乙○○
　　被　　　告　丁○○
右上訴人因被告妨害自由等案件，不服臺灣臺南地方法院九十一年度訴字第一
號中華民國九十三年二月四日第一審判決（起訴案號：臺灣臺南地方法院檢察署九十
年度偵字第一０六０六號、九十一年度偵字第四四二八號，及移
字第一一０八四號），提起上訴，本院判決如左：
    主  文
上訴駁回。
    理  由
一、公訴意旨略以：被告丙○○、乙○○及丁○○共同意圖為自己不法之所有，於民
    國九十年七月二十三日晚上十一時許，由丙○○自稱係依梵諾國際美容股份有限
    公司（起訴書誤載為梵諾美容醫學中心，下稱依梵諾國際美容中心）、啟博國際
    股份有限公司（下稱啟博公司）及依梵諾醫學中心（下稱依梵諾診所）之真正負
    責人，邀約當時承攬林建利所經營之上開公司整建工程之戊○○，至臺南市○○
    區○○路二段八四一號一樓之啟博公司商談工程款事宜，戊○○因上開工程尚有
    款項未獲清償，遂於同年月二十四日凌晨零時依約至該公司，詎戊○○進入啟博
    公司後，隨即為丙○○、乙○○及丁○○三人夥同其他不詳姓名男子以「人家叫
    你怎麼做，就照著做，不然會很難看」等言語加以恐嚇，並有其他姓名不詳人士
    守住該公司之門口，令戊○○無法自由進出，以此非法方法剝奪戊○○之行動自
    由，並使戊○○因而心生畏懼，依照其等之指示簽發新臺幣（下同）九十萬元之
    本票，及書立曾浮報工程款，願負責清償該浮報款項之自白書予丙○○，因認被
    告丙○○、乙○○、丁○○三人共同涉有刑法第三百零二條第一項之剝奪他人行
    動自由及同法第三百四十六條第二項之恐嚇得利罪嫌等語。
二、按犯罪事實應依證據認定之，無證據不得認定犯罪事實；又不能證明被告犯罪或
    其行為不罰者，應諭知無罪之判決，刑事訴訟法第一百五十四條第二項、第三百
    零一條第一項分別定有明文。又所謂證據，係指超越一切合理之可疑，足以認定
    被告確有犯罪行為之積極事證而言。茍依現存之積極證據，就起訴意旨所指被告
    犯罪之待證事實，尚非不得為其他較有利被告之推斷，本諸罪疑惟輕之法則，自
    難謂該事證已適合於被告犯罪事實之認定。再告訴人之指訴係使被告受刑事訴追
    為目的，其所訴被害情形，如無瑕疵可指，而就其他方面調查又與事實相符，其
    供述固足採據為判決之基礎，惟其陳述倘尚有瑕疵，則在未究明前，即難遽採為
    論罪科刑之依據（最高法院六十一年臺上字第三○九九號判例意旨參照）。
三、本件公訴人認被告丙○○、乙○○、丁○○涉犯右揭罪嫌，無非以(一)告訴人戊○○之指訴；(二)秘密證人Ａ１之證述；(三)被告丙○○曾自承，前開公司之工程簽約
皆是由林建利對外為之，其並未參與，則被告丙○○與告訴人間並無債權債務關
    係存在，告訴人應不致無端簽發本票予被告丙○○；(四)告訴人就上開工程尚有一
    百二十六萬元款項未請領，而書立該紙證明書時，被告丙○○亦在場知悉，衡情
    告訴人端不致自願簽發九十萬元之本票及書立自白書予被告丙○○，足見告訴人
    簽發本票及書立自白書之時，非出於自由意識；(五)被告丁○○及乙○○當日均隨
    同被告丙○○在現場，且均站立在告訴人身邊，其等知悉被告丙○○之行為，又
    站立在旁，藉以施加壓力於告訴人身上，故認被告乙○○及丁○○與被告丙○○
    係出於共同之犯意，聯手逼迫告訴人簽發本票及自白書；(六)證明書、工程估價單
    、本票及自白書等事證，為主要論據。
四、訊據被告丙○○、乙○○、丁○○固坦承有於右揭時地邀約告訴人戊○○商談工
    程款事宜，及當日戊○○有簽發本票及書立自白書等情，惟堅詞否認有何妨害自
    由及恐嚇取財之犯行，被告丙○○於原審及本院辯稱：伊係啟博公司之董事長，
    亦係依梵諾國際美容中心之董事，而依梵諾診所與伊則無關係，伊自九十年七月
    十二日起經董事會開會決定而擔任依梵諾國際美容中心之財務長，因戊○○的下
    游包商到公司爭執說工程款沒有付，伊乃於同年七月十五日在啟博公司核對帳款
    ，當時即發現戊○○有浮報工程款之情形，便要求戊○○回去核算浮報的部分，
    且我們也有約定，這部分伊不提出法律的告訴，當日並將尚未開的工程款發票開
    好，並約定於伊回國後再繼續商談，回國後於同年七月二十三日即邀約戊○○協
    商，他來時伊問他浮報的工程款算清楚沒有，係戊○○自己承認有浮報工程款九
    十萬元，該九十萬元款項係戊○○自己計算出來，戊○○並答應將九十萬元退還
    ，因伊當時沒有本票，所以伊才請丁○○下來，拿白紙讓戊○○簽發本票，並沒
    有不明人士擋在門口，亦沒有人出言恐嚇，事實上依梵諾國際美容中心的資金都
    是由伊出資的，穆雅琍、林建利並沒有出資，林建利所有之支出都是伊匯款給他
    的，林建利與戊○○串謀在工程灌水，至於戊○○開本票給伊，而非開給依梵諾
    國際美容中心，則伊當時並沒有想到，簽發本票時穆雅琍並不在現場，自白書係
    告訴人自願寫的，他寫自白書時，伊與乙○○在場，丁○○則送穆雅琍走了，又
    告訴人並未提出以退還九十萬元支票之方式，以抵浮報的問題，伊亦只想到他浮
    報九十萬元的工程款，所以亦未以此方式解決等語；被告乙○○於原審及本院則
    辯以：當天伊雖有在場，但都係丙○○與戊○○在談論工程款問題，伊並未參與
    ，而戊○○簽發本票時並未受到他人之威脅，且穆雅琍亦不在現場，再戊○○簽
    發本票時並沒有說要將支票退還給丙○○，事後伊尚與告訴人戊○○到七－一一
    買啤酒喝等語；被告丁○○於原審及本院則辯以：伊當時係在啟博公司樓上，並
    未參與討論工程款之問題，直至丙○○請伊下樓詢問本票格式時始在場，伊僅書
    寫本票格式讓戊○○參考，並告訴丙○○要寫票據之理由，之後伊就帶穆雅琍回
    去，戊○○自己按伊的格式寫了一份，且將該格式留在他身上，並沒有恐嚇戊○○等語置辯。
五、經查：
（一）按刑法第三百四十六條第二項之恐嚇得利罪，係以意圖為自己或第三人不法所
      有為構成要件之一，若僅以恐嚇方法而得財產上不法之利益，而並無不法所有
      之意圖者，縱令其行為或可觸犯他項名，要無由成立本條之罪；而刑法第三百
      四十六條之恐嚇，係指以將來之惡害通知被害人，使其生畏怖心之謂（最高法
      院二十四年上字第三六六六號、二十九年上字第二一四二號判例意旨可資參照
      ）。次按刑法第三百零二條第一項之妨害行動自由罪，必須係以私行拘禁或其
      他非法方法剝奪他人之行動自由，始構成犯罪；其行為違法性重在私行拘禁或
      以他法使人不能依其意思決定，而自由離去。至同法第三百零四條第一項之強
      制罪，則必須行為人係以強暴或脅迫之手段，使人行無義務之事，或妨害他人
      行使權利，始能構成犯罪。
（二）被告丙○○為啟博公司董事長及依梵諾國際美容中心之董事，被告乙○○、丁○○則分別為啟博公司之行銷經理及法務經理，而依梵諾國際美容中心之登記
      負責人為穆雅琍，實際負責人則係林建利，被告丙○○自九十年七月十二日起
      擔任依梵諾國際美容中心之財務長，並自同年七月十六日起取得依梵諾國際美
      容中心之股權及經營權，被告丙○○於九十年七月十五日曾與林建利及告訴人
      戊○○在啟博公司商討戊○○與林建利簽訂之啟博公司、依梵諾國際美容中心
      及依梵諾診所之裝潢工程款事宜，同年七月二十三日被告丙○○又邀約告訴人
      戊○○至啟博公司洽談工程款之問題，當日告訴人戊○○並簽發九十萬元之本
      票及書立坦承浮報工程款之自白書等情，業據告訴人戊○○及證人穆雅琍於原
      審調查、審理時陳述明確，且為被告三人所是認，並有經濟部公司執照、臺南
      市政府營利事業登記證、公司設立登記表股東名簿、本票及自白書影本（見警
      訊卷第十一至十六頁），暨工程估價單、依梵諾國際股份有限公司臨時董、監
      事會議記錄、協議書、存證信函等附卷可稽（見九十年度偵字第一０六０六號
      卷第九至二十二頁、第二十七頁至三十頁、第七十七頁及第八十五頁），堪以
      認定。
（三）被告丙○○於九十年七月十五日要求林建利與告訴人戊○○及其下游協力廠商
      進行會帳，係因告訴人戊○○及其下游廠商曾多次到啟博公司商討積欠之工程
      款如何給付的問題，而其業已將全部工程款項匯予林建利故而要求會帳，九十
      年七月十五日由當日被告丙○○即表示第三個工程（即依梵諾診所）與其無關
      ，並要求告訴人戊○○與林建利就已收到之工程款均算入第一及第二個工程內
      （即依梵諾國際美容中心、啟博公司），並就該二項工程簽訂工程款已付清之
      付款內容證明，而依梵諾診所部分則因被告丙○○否認與其有關而未進行確認
      等情，已據證人即告訴人戊○○於原審及本院供明在卷，核與告訴人戊○○之
      協力廠商余國良、王明雄在原審九十年度南簡字第二三八八號確認本票債權不
      存在之案件中證述之情節相符，業據本院調取該卷查證屬實（見調取該卷九十
      一年六月二十八日言詞辯論筆錄），復有依梵諾國際美容中心及啟博公司之工
      程付款內容證明各一份在卷足憑（見偵字第一０六０六號第十一、二二頁）；
      參以告訴人戊○○及依梵諾國際美容中心之會計甲○提出之前開三項工程之工
      程款支付明細，若將全部已付款項均計算入第一、第二工程內，則第一、第二
      工程之工程款確實業已付清，且有溢領之情形，此有證明單一紙附卷可參（九
      十年度偵字第一０六０六號偵查卷第一六四頁），足見被告丙○○辯稱：伊係
      因為工程款早已匯給林建利，卻仍有廠商爭執未付工程款，經過會帳後伊所投
      資之依梵諾國際美容中心及啟博公司之裝潢工程款項已經付清，且有溢付之情
      形，故伊懷疑林建利與戊○○勾結詐騙伊的錢等語，尚非無據。再者，告訴人
      戊○○於警詢時陳稱：伊於九十年四月中旬承包依梵諾國際美容中心裝潢工作
      ，該工程款估價為二百三十萬元，當時代表依梵諾國際美容中心之林建利與伊
      洽談工程事宜時稱二百三十萬元不能做甚麼事，且店內裝潢豪華，要伊將估價
      單估價至三百五十餘萬元，以便他持估價單讓股東殺價，林建利並稱不照他意
      思做，工程款收不到，伊便將工程款提高，九十年七月二十四日伊至啟博公司
      與依梵諾新董事長丙○○洽談工程款事宜，但對方未談工程款，卻直說伊與林
      建利有浮報工程款，要伊填具九十萬元之本票等語（見警卷第六頁背面）；復
      於原審調查時供稱：伊警詢筆錄所言係實在的，林建利有要求伊如此做，伊也
      有提高估價，但工程結算後是二百三十五萬元，七月二十三日晚間丙○○認為
      伊與林建利故意浮報工程款欺騙他，故要求伊簽發本票，要逼伊找出林建利等
      語（見原審卷第六五、六六頁），是姑不論告訴人是否確有浮報工程款項，被
      告丙○○既係因其為有權處理啟博公司及依梵諾國際美容中心財務之人，其因
      告訴人戊○○浮報工程款而要求賠償，其主觀上即欠缺不法所有之意圖甚明。
（四）告訴人戊○○於原審調查及審理時均供稱：伊在九十年六月份時即聽員工說丙○○係新任的老闆，而當時伊已知悉丙○○係股東，且林建利曾說過丙○○係
      大股東，九十年七月十五日會帳後，因為有些事情尚未談妥，而丙○○翌日要
      出國，遂約定於七月二十三日或二十四日丙○○回國後再對帳等語，則告訴人
      戊○○顯已知悉被告丙○○為有權處理依梵諾國際美容中心及啟博公司財務之
      人，而九十年七月二十三日之會面亦係早已約定，並非被告丙○○藉由自稱係
      依梵諾國際美容中心及啟博公司真正負責人之方式，誘使告訴人戊○○前往啟
      博公司洽談。又告訴人戊○○雖指稱九十年七月二十三日其到達啟博公司後即
      遭被告等人限制行動自由、恫嚇，並強逼簽發本票及自白書，惟秘密證人Ａ１
      於偵查及原審調查時證稱：當天有被告丙○○、丁○○、乙○○還有一位不知
      名之青少年，而門口有一、二個人，被告丙○○等人與戊○○在沙發上談事情
      ，口氣都很不好，伊看到有人拿紙筆給戊○○，戊○○問要寫甚麼內容，然後
      就僵持著，有聽到他們說簽一簽就可以走了等語（見九十年度偵字第一０六０
      六號卷第一五二背面、一五三頁及原審卷第八十、八十一頁）；證人穆雅琍則
      於原審審理時詰問時證稱：當天戊○○到達啟博公司時，除伊與被告三人外，
      尚有四、五位不認識之年輕男子，伊、戊○○、被告三人及一名年輕人均坐在
      沙發上談事情，但伊不知道他們在談論何事，伊記得他們給戊○○紙筆，說寫
      了就可以走了，伊不記得係何人說的，他們談事情時口氣有比較大聲，比平常
      兇，伊在戊○○到達後約一小時離開，係由丁○○及二名不詳男子載伊回家，
      伊離開時戊○○尚未簽任何文件，而啟博公司之大門係玻璃門，離開時並未上
      鎖等語（見原審卷第一四七至一六三頁），而依上述證人之證詞，在告訴人簽
      發本票及書立自白前，被告等人除了口氣不佳及要求戊○○簽發文件並說簽完
      就可以走了之外，客觀上並未有何足以侵害或限制告訴人基於自由意思之決定
      而離去之情事，亦未有何以身體之強制力，或係言詞、舉動顯示加害之意思，
      乃至以加害之意思通知，使其產生畏懼之情，而以不好的口氣說「簽完就可以
      走了」客觀上亦難認係屬將加生命、身體、自由、名譽、財產之惡害通知，參
      以告訴人於當時果遭被告等人限制自由，強逼簽發本票及自白書，以證人穆雅
      琍之智識程度，何以不利用其離開現場返家之機會報警求援？雖證人穆雅琍稱
      ：伊當時嚇壞了，但事後有報警云云，惟經原審向臺南市警察局第四分局函查
      結果，並無穆雅琍之報案紀錄，有該局九十二年十二月二十九日南市警四刑偵
      字第０九二００一六五二二號函在卷足稽（見原審卷第二一一頁），是以證人
      穆雅琍前揭所述難以採信。再觀諸證人穆雅利曾於警詢時陳稱：伊在啟博公司
      現場時，並沒有看到戊○○遭人恐嚇、拘禁之情形等語以觀（見警卷第二頁）
      ，堪認一直到證人穆雅琍離開案發現場前，告訴人戊○○尚未見到為被告等人
      限制行動自由及強逼簽發本票及自白書，至堪認定。
（五）再告訴人戊○○於警詢中係指稱：於九十年七月二十四日零時四十五分在啟博
      公司一樓與新任依梵諾公司董事長丙○○洽談工程尾款事宜，但對方未談工程
      款，卻說伊與林建利浮報工程款九十萬元，且有一自稱蔡律師之人要求伊填具
      九十萬元本票及浮報九十萬元之證據內容一份，伊心理不願意填，但身邊有不
      明人士以不好的口氣稱：人家說甚麼，你就做甚麼，且做勢要打人，並說簽完
      就可以走了，伊不得已才簽下本票及浮報之證據，伊當時尚有行動自由，但現
      場氣氛不好，所以伊很識相均依照對方意思做，對方沒有持物威脅伊，亦無動
      手傷害伊等語（見警卷第六頁背面、第七頁）；其於偵查中則係稱：本件工程
      因趕工導致工程款增加，並經林建利同意，簽發本票時穆雅琍已離開，乙○○
      在場，不過穆雅琍要離開時對伊說剛才林建利已經被修理的很慘，使伊心生畏
      懼而簽下本票，被告丙○○叫他手下告訴伊，人家叫伊怎麼做，就照著做，不
      然會很難看，伊很害怕，被告他們用人圍著伊，叫伊寫完本票就可以走了等語
      （見九十年度偵字第一０六０六號卷第五十七頁、六十七頁背面）；復於原審
      時指稱：伊到達啟博公司時，除被告三人外尚有六、七位不詳人士在現場，當
      時穆雅琍亦在場，穆雅琍在伊旁邊說林建利剛才被修理得很慘，伊會害怕，被
      告丙○○說伊帳目不清，要伊簽一簽差額之本票就可離開了，伊一直撐到翌日
      凌晨三時許，因他們已經不耐煩了，且旁邊的人好像要打人的樣子，伊才簽本
      票，丁○○有說「人家叫你怎麼做，你就照著做，不然會很難看」，而丙○○
      有說「叫他快簽一簽」，乙○○則在一旁安慰伊，伊到達啟博公司時有攜帶行
      動電話，但伊有將行動電話關閉，係伊自己關閉的，並沒有人要求，伊亦沒有
      說過要離開，被告等人亦沒有限制伊不能進出，係伊自己不敢走，穆雅琍在伊
      到達後約一小時離開，穆雅琍離開後，其他人亦陸續離開，現場僅剩伊、被告
      三人及一名坐在伊旁邊之不詳男子等語（見原審卷第六十二、七十一頁），於
    本院則供述：當時裡面還有一些伊不認識的人在場，他們當時做出一些恐嚇的
      舉止，例如握手掌、搓指等；穆雅琍有告訴伊說林建利有被人打。當時丁○○
      有對我說本票簽一簽就可以走了語等（見本院卷第六十頁），互核上開前後供
      詞，並非完全一致，然依告訴人前揭指述，卻可印證一事，即告訴人戊○○係
      自己決定不離開啟博公司，並非遭到被告等人之拘禁、綑綁或其他足以限制其
      行動自由之行為所致，其於告訴狀內指訴遭限制行動自由乙節，實難遽信。
      此外，告訴人對於案發當時係何人說「人家說甚麼，你就做甚麼」、是否有人
      做勢要打人、係因為被告等人之言語、舉動使伊心生畏懼，抑或係因穆雅琍告
      知林建利被修理而心生畏懼等重要情節供詞反覆，是否屬實，已有可疑。再告
      訴人戊○○以證人身分於原審詰問時雖證稱：九十萬元本票係丁○○說丙○○
      要伊寫的，因為當時的環境，以及被告等人說的話讓伊有恐懼感，當時丁○○
      說他是流氓律師，且是檢察官退休，看是要黑道、白道都隨便伊，並說黃董叫
      伊寫一寫本票，就可以走了，伊不想寫，旁邊有一名不認識的男子做一些不耐
      煩的舉動，例如：握手掌、搓指、拿鹽酥雞的竹籤戳紙，讓伊覺得不聽話會被
      修理，且因為穆雅琍之前有說林建利被他們打得很慘，所以伊會害怕，伊旁邊
      那位男子在伊僵持著不簽本票時，有以手握拳、高舉手臂的動作恐嚇伊等語（
      見原審卷第一九一、一九八、一九九頁），惟在詰問過程中告訴人對於何以應
      邀前往啟博公司、事前是否已知悉被告丙○○之身分、被告等人如何恐嚇、強
      逼簽發本票及自白書等重要問題，皆採取避重就輕之態度，且對於原審訊問「
      現場是否有人有作勢打人之舉動」等問題，起初亦僅係供稱：伊身旁之男子有
      做一些不耐煩的動作，有握手掌、搓指、拿鹽酥雞的竹籤戳紙，讓伊覺得不聽
      話會被修理等語，而經訊問「該名男子有無作勢打你？」時，始又證稱：該名
      男子有手握拳、高舉之恐嚇動作等語（以上見原審卷第一八二、一九八、一九
      九頁），是觀諸其於原審詰問時之態度及其先前之陳述，認其所述存有誇大案
      發情節之高度風險，益徵其所述難以遽採為對被告等人不利之認定依據。
（六）據上，告訴人戊○○到達啟博公司後未曾表達離去之意思，被告丙○○等人亦
      未拘禁、綑綁、阻礙告訴人離去，或禁止其與外界聯繫，而被告丙○○、丁○○等人縱有以不好的口氣說話，並稱「人家叫你做甚麼就做甚麼」、「簽一簽
      就可以走了」，然被告丙○○等人既係認定告訴人戊○○與林建利浮報工程款
      蓄意訛騙，衡情其要求告訴人返還或賠償之口氣自不可能和善，且必採取強勢
      之態度，緊迫盯人，以獲取告訴人之賠償承諾，此觀告訴人於原審中對於被告
      丙○○曾言之，溢領的事倩如果沒有處理好，要對告訴人提出告訴等情，亦供
      證「有」等語（見原審卷第一八四、一八五頁），是被告丙○○在態度上，依
      告訴人觀之，容或認為即係「逼迫」，但於刑法前開罪名觀點，則除非被告已
      有以身體之舉動侵害或限制告訴人之行動自由，或加諸暴力、以加害生命、身
      體、自由或財產等惡害通知，使告訴人屈從，否則即與前開罪名之構成要件有
      間。至告訴人雖有指稱：穆雅琍曾告知林建利被修理得很慘，致伊心生畏懼云
      云，惟此已為穆雅琍所否認（見原審卷第一六二頁），且縱認其所述屬實，其
      之所以心生畏懼，亦非因被告等人對其所為之行為或言語所致，且亦無證據證
      明係被告等人要求穆雅琍將前開事項通知告訴人以令其心生畏懼，亦難以此認
      定被告等人有恐嚇或脅迫之犯行。
（七）另被告乙○○案發當時雖然在場，惟其均在安慰告訴人戊○○，未曾有令告訴
      人恐懼之言語或動作，且於告訴人戊○○簽發本票及自白書後，陪同戊○○至
      便利商店外飲酒談天等情，業據告訴人戊○○於原審調查及審理時供明在卷（
      見原審卷第七一、一八三、一八八頁），並於本院供證稱：「因為我簽了本票
      之後心情很沮喪，所以我就是到旁邊的超商買東西吃，乙○○有陪我去，他並
      安慰我說黃先生不會對我怎麼樣。我個人覺得乙○○並沒有恐嚇我，因為他沒
      有讓我直接害怕」等語（見院卷第六十頁），自不能以被告乙○○案發當時在
      場即遽認其與其餘被告有共同犯意聯絡，而要求其對他人之行為共同負責。況
      告訴人戊○○欲對被告丙○○、丁○○於提出告訴時，尚且聯絡被告乙○○希
      冀其出面當證人，此亦遽告訴人戊○○所坦認（見原審卷第一九０頁），益徵
      被告乙○○並無公訴人所指之犯行。
六、綜上所述，公訴人所舉之證據尚不足以證明被告等人有何公訴意旨所指之妨害行
    動自由、恐嚇取財之犯行。此外，公訴人就被告犯罪事實，應負舉證責，並提出
    證明之方法，因此公訴人對於自訴人犯罪事實，應負提出證據及說服之實質舉證
    責任，倘其指出證明之方法，無從說服法院以形成被告有罪之心證，基於無罪推
    定之原則，自應為被告無罪之諭知。茲本件公訴人於原審中並未提出適合於證明
    被告犯罪事實之積極事證，並說明其證據方法與待證事實之關係，原審對於卷內
    訴訟資料，復已逐一剖析，參互審酌，認被告等三人行為尚屬不能證明，諭知其
    無罪，核無不合。公訴人上訴意旨，未提出任何補強証據供本院審酌為被告不利
    之認定，僅循告訴人之旨，泛言告訴人如未遭恐嚇為何會簽下本票及自白書，證
    人穆雅琍與告訴人之對話中已顯露出證人穆雅琍亦遭被告等人脅迫，其不法意圖
    已明云云，就原審業已論述說明之事項，指摘原判決不當，為無理由，應予駁回
    。
據上論斷，應依刑事訴訟法第三百六十八條，判決如主文。
本案經檢察官劉欽銘到庭執行職務。
中    華    民    國      九十三      年      六     月      二十五     日
                                  臺灣高等法院臺南分院刑事第一庭
                                      審判長法官  黃  崑  宗
                                            法官  李  文  福
                                            法官  田  平  安
右正本證明與原本無異。
如不服本判決，應於判決送達後十日內向本院提出上訴狀，其未敘述理由者並應於提
出上訴狀後十日內向本院補提理由書（應附繕本)。
                                      法院書記官  劉  岳  文
中    華    民    國      九十三      年      六     月      二十五     日
